臺灣高等法院臺南分院刑事判決　　　　　　 九十一年度上易字第二四七號　　 Ｃ
　　　上　訴　人
　　　即　被　告　乙　○　○
右上訴人因贓物案件，不服臺灣臺南地方法院九十年度易字第二一五三號，中華民國
九十年十一月十四日第一審判決（起訴案號：臺灣臺南地方法院檢察署九十年度偵字
第八○三三號）提起上訴，本院判決如左：
      主      文
上訴駁回
      事      實
一、乙○○係楊睿彬（另案審理中）之兄，緣楊睿彬於民國九十年四月二十六日晚上
    十時許，在台南縣佳里鎮○○路四五三之一號「楓檳榔攤」，竊得甲○○所有之
    行動電話三支（序號分別為000000000000000號、000000
    000000000號、0000000000000000號），乙○○於九
    十年四月二十七日，在台南縣佳里鎮○○路四二六號住處，明知楊睿彬所交付上
    揭序號000000000000000號、序號0000000000000
    00號二支行動電話係屬來歷不明之贓物，仍予收受，並供己使用。
二、案經臺南縣警察局佳里分局報請臺灣臺南地方法院檢察署檢察官偵查起訴。
      理      由
一、訊據上訴人即被告儀偉矢口否認右揭收受贓物之犯行，辯稱：伊弟弟即另案被告
    楊睿彬向伊說該行動電話是掃地撿到的，因另案被告楊睿彬是伊弟弟的關係，所
    以沒有懷疑該行動電話是偷竊來的等語。
二、經查：
（一）序號000000000000000號、序號0000000000000
      00號二支行動電話，係被害人甲○○所有，於九十年四月二十六日晚上十時
      許，為另案被告楊睿彬竊走等情，迭據另案被告楊睿彬於警訊及檢察官偵查中
      供承不諱（詳警卷九十年六月十五日偵訊筆錄、偵察卷九十年八月八日訊問筆
      錄），核與被害人甲○○於警訊時指述失竊情節相符（詳警卷九十年四月二十
      八日偵訊筆錄），復有贓物認領保管單一紙附卷可稽，是上開二支行動電話，
      應屬贓物無訛。
（二）次查，被告乙○○雖辯稱「不知上開二支行動電話係贓物」，然被告於偵審中
      均陳稱「楊睿彬告訴伊上揭二支行動電話係掃地時撿到的等語」（詳警卷九十
      年六月十五日偵訊筆錄、偵卷九十年八月八日訊問筆錄、原審卷九十年十月三
      十一日審判筆錄），雖楊睿彬於警訊及察官偵查中亦均稱「被告乙○○詢問其
      該行動電話之來源時，曾告知被告乙○○上開二支行動電話係撿來的，而未告
      知係偷來的」等語（同上引警訊、偵查筆錄），然按意圖為自己或第三人不法
      之所有，而侵占遺失物、漂流物或其他離本人所持有之物者，刑法第三百三十
      七條定有處罰之規定；又刑法第三百七十六條所謂贓物，指因財產上之犯罪所
      取得之財物（二十三年非字第三十七號判例參照），被告雖不知上揭二支行動
      電話係楊睿彬竊取而來，然其主觀上認上開二支行動電話係其弟楊睿彬撿拾而
      來，足徵被告就該二支行動電話，已有贓物之認識，其明知上開行動電話為贓
      物，仍予收受，縱另案楊睿彬未明確告知該二支行動電話係偷竊而來，仍無卸
      其刑責。
      綜上所述，參互印證，被告乙○○所辯無贓物認識云云，不足採信，本件事證
      已臻明確，被告犯行洵堪認定。
三、核被告所為係犯刑法第三百四十九條第一項之罪。原審因認被告犯行事證明確，
    適用刑事訴訟法第二百九十九條第一項前段、刑法第三百四十九條第一項、第四
    十一條第一項前段、罰金罰鍰提高標準條例第一條前段、第二條之規定，並參酌
    被告犯罪之動機、目的、手段、所生危害、犯罪後態度等一切情狀，量處拘役五
    十日，併諭知易科罰金之折算標準。本院經核其認事用法，均無不當，量刑亦稱
    妥適。被告上訴意旨仍執前詞指摘原判決不當，為無理由，應予駁回。
據上論結，應依刑事訴訟法第三百六十八條，判決如主文。
本案經檢察官王碧霞到庭執行職務。
中    華    民    國      九十一      年      三      月      七        日
                                  臺灣高等法院臺南分院刑事第四庭
                                      審判長法官  陳    義    仲
                                            法官  蔡    崇    義
                                            法官  宋    明    蒼
右正本證明與原本無異。
不得上訴。
                                      法院書記官  余    素    美
中    華    民    國      九十一      年      三      月      八        日
附錄法條：
刑法第三百四十九條第一項：收受贓物者，處三年以下有期徒刑、拘役或五百元以下
                          罰金。
